臺灣高雄地方法院刑事判決　　　　　　 100年度易字第1336號
公　訴　人　臺灣高雄地方法院檢察署檢察官
被　　　告　杜雲霞
　　　　　　郭兆珊
上列被告等因贓物案件，經檢察官提起公訴（100 年度偵字第55
20號），本院判決如下：
    主  文
杜雲霞、郭兆珊共同收受贓物，各處拘役參拾日，如易科罰金
，均以新臺幣壹仟元折算壹日。均緩刑貳年。
    事  實
一、杜雲霞、郭兆珊2 人均得預見陳冠郁、周麗君2 人（均業經
    提起公訴及判刑）所持之SONY廠牌行動電話1 支（序號為00
    0000000000000 號），可能係來路不明之贓物〔為陳政凱所
    有，於民國99年10月18日15時後某時（起訴書誤載為99年12
    月18日12時），在高雄市左營區○○○路2 之38號2 樓住處
    ，遭陳冠郁、周麗君等人偷竊〕。99年12月21日某時，陳冠
    郁、周麗君先與杜雲霞相約見面，請杜雲霞提供其身分證件
    ，以便變賣上開行動電話，然因杜雲霞未攜帶身分證件，杜
    雲霞遂又聯繫郭兆珊攜帶其身分證件前來會合，待見面後，
    杜雲霞、郭兆珊2 人竟共同基於收受贓物之未必故意，先前
    往高雄市○○區○○路841 號「長欣通訊行」外，再由周麗
    君將上開行動電話交予郭兆珊收受，同日17時許，由杜雲霞
    要求郭兆珊陪同周麗君進入該通訊行，以新臺幣（下同）4,
    500 元之價格變賣該行動電話，並提供身分證件供不知情業
    者登記，嗣所得款項則由陳冠郁、周麗君、杜雲霞、郭兆珊
    等人花用殆盡。
二、案經高雄市政府警察局左營分局報告臺灣高雄地方法院檢察
    署檢察官偵查起訴。
    理  由
一、按被告以外之人於審判外之陳述，雖不符前4 條（即刑事訴
    訟法第159 條之1 至159 條之4 ）之規定，而經當事人於審
    判程序同意作為證據，法院審酌該言詞陳述或書面陳述作成
    時之情況，認為適當者，亦得為證據。當事人、代理人或辯
    護人於法院調查證據時，知有第159 條第1 項不得為證據之
    情形，而未於言詞辯論終結前聲明異議者，視為有前項之同
    意，刑事訴訟法第159 條之5 定有明文。本案本院用以認定
    被告犯罪事實存否之被告以外之人於審判外之言詞及書面陳
    述，雖為傳聞證據，然檢察官及被告杜雲霞、郭兆珊於本院
    審判時，經告以要旨及提示後，或表示同意有證據能力；或
    表示無意見，未聲明異議（詳本院審易卷第27頁背面第7行
    、第48頁倒數第5 行，本院易字卷第33頁背面倒數第9 行以
    下），本院審酌上開證據均係依法取得，並無任何違背法律
    規定之情事，認為適當，依上揭刑事訴訟法第159 條之5 第
    1 項、第2 項之規定，均有證據能力。
二、上開事實，業經被告杜雲霞、郭兆珊於本院審判中坦白承認
    （詳本院易字卷第37頁背面第7 至12行）；核與證人周麗君
    、陳冠郁、饒美月於警詢、偵查及本院審理時所為之陳述大
    致相合（詳警卷第9 頁第13至20行、第10頁第7 至9 行、第
    22頁倒數第1 行以下，100 年度偵字第5520號卷第15頁第20
    行以下至第16頁第13行，本院易字卷第31頁第8 行以下至第
    34頁背面第10行），並有上開行動電話之照片、切結書在卷
    相佐（詳警卷第54、55頁）。足認被告2 人前揭任意性之自
    白核與事實相符，堪信為真實。綜上所述，本件事證已臻明
    確，被告2 人前開收受贓物之犯行，均堪認定，應依法論科
    。
三、按收受贓物罪為贓物罪之概括規定，凡與贓物罪有關，不合
    於搬運、寄藏、故買、牙保贓物，而其物因他人財產犯罪已
    成立贓物之後，有所收受而取得持有者均屬之，旨在處罰追
    贓之困難，並不以無償移轉所有權為必要（最高法院82年度
    台非字第188 號判決要旨參照）。查被告杜雲霞經友人周麗
    君聯繫要求提供身分證，以便變賣上開行動電話，但因未帶
    證件，遂又聯繫被告郭兆珊攜帶身分證件前來會合，嗣被告
    杜雲霞要求被告郭兆珊陪同周麗君前往通訊行變賣該行動電
    話，並提供身分證件供通訊業者登記，且推由被告郭兆珊向
    周麗君收受該支行動電話，顯見被告2 人有共同收受該行動
    電話並代為變賣之犯意聯絡，雖被告2 人未取得該行動電話
    之所有權，然已因周麗君之交付行為而共同取得對該行動電
    話之持有，並基於此等共同持有關係，將該行動電話持往變
    賣。是核被告2 人所為，均係犯刑法第349 條第1 項之收受
    贓物罪。又被告2 人就收受贓物之犯行，具有犯意聯絡及行
    為分擔，應論以共同正犯。至起訴書雖記載「被告杜雲霞、
    郭兆珊均明知該手機應係來路不明不法所得之贓物，猶不違
    反本意，分別基於牙保贓物之故意，由被告郭兆珊提供個人
    證件以供不知情業者登記，牙保陳冠郁、周麗君將上開手機
    以4,500 元價格出售予高雄市○○區○○路841 號『長欣通
    訊行』，係犯刑法第349 條第2 項之牙保贓物罪嫌」等情，
    然被告2 人係收受周麗君、陳冠郁所竊得之上開行動電話加
    以變賣，並無證據足徵其等曾為居間介紹購買贓物之行為，
    是應僅構成收受贓物罪，原起訴意旨認被告2 人涉犯牙保贓
    物罪嫌，尚有誤會，惟其基本社會事實既屬同一（臺灣高等
    法院99年度上易字第405 號判決，亦採此相同見解），且業
    經檢察官於審理時，當庭變更起訴法條為刑法第349  條第1
    項之收受贓物罪，有本院審判筆錄在卷可憑（詳本院易字卷
    第37頁第22至27行），故無庸再為變更起訴法條之諭知，併
    此指明。爰審酌被告2 人均正值輕壯，本應戮力工作，尋求
    正當途徑賺取財物，詎在得預見上開行動電話係屬來源不正
    贓物之情形下，仍為前述收受行為，且為一時玩樂之用，即
    將該支行動電話變賣牟利，影響社會治安及被害人之權益甚
    巨，所為實無可取，惟酌及其等均已坦承犯行之犯後態度，
    暨考量其等之犯罪動機、智識程度及生活狀況等一切情狀，
    分別量處如主文所示之刑，並參酌上情，分別諭知如主文所
    示之易科罰金折算標準。
四、又被告2 人前均未曾受有期徒刑以上刑之宣告，此有臺灣高
    等法院被告前案紀錄表在卷可佐（同上卷第40、41頁），僅
    因一時思慮欠週，致罹刑典，經此偵、審程序及刑之宣告，
    當知所警惕，信無再犯之虞，本院認所宣告之刑，均以暫不
    執行為適當，爰均依刑法第74條第1 項第1 款予以宣告緩刑
    2 年，用啟自新。
據上論斷，應依刑事訴訟法第299 條第1 項前段，刑法第349 條
第1 項、第28條、第41條第1 項前段，刑法施行法第1 條之1 ，
判決如主文。
本案經檢察官賴寶合到庭執行職務
中    華    民    國  100     年    10    月    21    日
                    刑事第四庭  審判長法  官  方百正
                                      法  官  郭任昇
                                      法  官  葉文博
以上正本證明與原本無異。
如不服本判決應於收受本判決後10日內向本院提出上訴書狀，並
應敘述具體理由，如未敘述上訴理由者，應於上訴期間屆滿後20
日內補提理由書狀於本院（均須按他造當事人之人數附繕本）「
切勿逕送上級法院」。
中    華    民    國  100     年    10    月    21    日
                                      書記官  呂美玲
附錄本件論罪科刑法條
中華民國刑法第349 條第1 項
收受贓物者，處3 年以下有期徒刑、拘役或5 百元以下罰金。